# 出售子公司合并报表的问题？

提问人：中国合肥 CPA 时间：2011-02-08 22:19:56
我公司花了 100 万投资了一个公司，当年我公司没盈利，子公司盈利了 100 万，那么年底合并报表未分配利润是 100 万把(假设我这个母公司一直没盈利）。本年 6 月份出售，子公司1-5月盈利了 100 万，我是按 300 万出售的，当年的母公司损益表为 200 万，而子公司本年利润表是 100 万，那么到 6 月我合并报表时资产负债表没有子公司了，而合并利润表里要把子公司的 100 万加进来，想当于合并利润表简单汇总数为 300 。（我投资收益 200 ，子公司 100 ）。我母公司到 6 月份的未分配利润为 200 （就是我出售子公司盈利的 200万），我怎么做抵消分录来达到这个效果。年初合并未分配利润 100 万不变。

回答人：chenyiwei
合并报表层面的处置子公司损益应当为零。 抵销分录： 借：投资收益 200 万 贷：年初未分配利润 100 万 贷：子公司本年 1 ～ 5 月利润表各项目 净额为 100 万

回答人：chenyiwei
回复 板凳 中国合肥CPA 的帖子是的。

回答人：chenyiwei
如果当初P是通过非同一控制下企业合并取得S公司 100 ％股权的，则投资成本与S公司注册资本之间的差额在以前年度应当已经确认为负商誉并计入以前年度的损益，所以年初累计的未分配利润影响数应当是 885 万而不是 965 万，此时答案是A。 如果是通过同一控制下企业合并或者新设取得该股权的，或者在企业合并后进一步增持股权的，则该差额很可能计入以前年度的资本公积中。但即使存在这一差异，最终的合并报表层面处置损益仍然也是A，即： 借：年初未分配利润 965 万 借：管理费用 60 万 贷：投资收益 945 万贷：资本公积 80 万

回答人：chenyiwei
回复 11 楼 aling1668 的帖子我前面已经提到过，如果是非同一控制下合并取得，则很可能在以前年度把成本 910 与对应的净资产值990 之间的差额 80 作为负商誉计入了营业外收入，也就相应形成了年初未分配利润的组成部分，所以对年初未分配利润的影响数就是965 － 80 ＝ 885 。